臺灣臺南地方法院刑事判決　　　　　　　 96年度易字第156號
公　訴　人　臺灣臺南地方法院檢察署檢察官
被　　　告　乙○○
　　　　　　　　　（現另案於臺灣臺南監獄臺南分監執行中）
　　　　　　丁○○
　　　　　　　　　（現於臺灣臺南看守所羈押中）
上列被告等因竊盜案件，經檢察官提起公訴（九十六年度偵字第
一七六六號），被告等於本院訊問後，對起訴事實為有罪之陳述
，經本院合議庭合議由受命法院獨任審理，本院判決如下：
    主  文
乙○○、丁○○共同攜帶兇器竊盜，均累犯，各處有期徒刑捌月
。扣案之板手陸支及鉗子壹支，均沒收。
    事  實
一、乙○○前因施用毒品案件，經本院以九十年度訴字第四六七
    號判決判處有期徒刑十月確定，入獄服刑後於民國九十二年
    五月十四日執行完畢；丁○○前因犯詐欺案件，經本院以九
    十二年度易字第六九九號判決判處有期徒刑五月確定，入獄
    服刑後於九十三年五月三十一日執行完畢。詎乙○○、丁○
    ○二人猶不知悔改，於九十六年一月十日晚間十一時許，由
    丁○○騎駛車號ＸＳ七－七三一號重型機車搭載乙○○，行
    經臺南縣善化鎮嘉南里茄拔三五八號高雄牧場後方產業道路
    之污水池旁，二人因缺錢花用，見高雄牧場於上址之不鏽鋼
    輸送機上置有不鏽鋼角鐵無人看管，即共同基於意圖為自己
    不法所有之犯意聯絡及竊盜行為之分擔，由丁○○持其所有
    為金屬材質所製，若持以行兇客觀上足對人之生命、身體、
    安全構成威脅，具有危險性可供兇器使用之板手六支及鉗子
    一支等工具，將輸送機上之螺絲鬆脫後而竊取其上之不鏽鋼
    角鐵二十二支｛價值約新臺幣（下同）二千元｝，乙○○則
    在一旁把風，嗣二人於竊得上開不鏽鋼角鐵得手後欲騎乘前
    開機車離去現場之際，因行跡可疑遭巡邏員警攔檢盤查，始
    查悉上情，當場並扣得扳手六支及鉗子一支等物。
二、案經臺南縣警察局善化分局報告臺灣臺南地方法院檢察署檢
    察官偵查起訴。
    理  由
一、本件被告乙○○、丁○○二人等所犯係死刑、無期徒刑、最
　　輕本刑為三年以上有期徒刑以外之罪，其於準備程序中就被
　　訴事實為有罪之陳述，經法官告知簡式審判程序之旨，並聽
　　取公訴人及被告之意見後，認為適宜由受命法官獨任進行簡
　　式審判程序，依刑事訴訟法第二百七十三條之一第一項規定
　　，裁定由受命法官獨任進行簡式審判程序，合先敘明。
二、上揭犯罪事實，業據被告乙○○、丁○○二人迭於警詢時、
    偵訊中及本院審理時均坦承不諱，核與證人即高雄牧場班長
    丙○○於警詢時證述之情相符，此外復有臺南縣警察局善化
    分局茄拔派出所扣留物品清單一紙、臺南縣警察局善化分局
    贓物認領保管單一紙、現場照片六幀，並有被告等作案所用
    之鐵製扳手六支及鉗子一支等工具一批扣案可佐。綜上開所
    查事證，足認被告乙○○、丁○○二人自白核與事實相符，
    本件事證明確，被告乙○○、丁○○二人犯行均洵堪認定。
三、按刑法第三百二十一條第一項第三款之攜帶兇器加重竊盜罪
    ，係以行為人攜帶兇器竊盜為其加重條件，此所謂兇器，其
    種類並無限制，凡客觀上足對人之生命、身體、安全構成威
    脅，具有危險性之兇器均屬之，且祇須行竊時攜帶此種具有
    危險性之兇器為已足，並不以攜帶之初有行兇之意圖為必要
    （最高法院七十九年度臺上字第五二五三號判例參照）；查
    市售之板手及鉗子等工具，均係金屬材質所製作而質地堅硬
    ，其形狀或有銳角或有鈍角，可供人單手緊握持以對外攻擊
    ，如用以施暴、脅迫、抵抗，依一般社會觀念，足以對人之
    身體、生命構成威脅，具有殺傷力，是本件扣案之板手及鉗
    子，均屬兇器之一種。是核被告乙○○、丁○○二人所為，
    均係犯刑法第三百二十一條第一項第三款之攜帶兇器加重竊
    盜既遂罪。被告乙○○、丁○○二人就上開犯行，有犯意聯
    絡及行為分擔，為共同正犯。被告乙○○前因施用毒品案件
    ，經本院以九十年度訴字第四六七號判決判處有期徒刑十月
    確定，入獄服刑後於九十二年五月十五日執行完畢；被告丁
    ○○前因犯詐欺案件，經本院以九十二年度易字第六九九號
    判決判處有期徒刑五月確定，入獄服刑後於九十三年五月三
    十一日執行完畢等情，有臺灣臺南地方法院檢察署刑案資料
    查註紀錄表、臺灣高等法院被告前案紀錄表各二紙在卷可按
    ，其等均於徒刑執行完畢五年以內，故意再犯有期徒刑以上
    之罪者，均為累犯，各依刑法第四十七條第一項之規定加重
    其刑。爰審酌被告乙○○、丁○○二人均正值壯年，其不思
    以正當途徑靠自己勞力賺錢，任意侵害他人財產法益，嚴重
    危害社會治安，破壞善良人民對平和生活秩序之期待與保障
    ，再衡量被告犯罪動機、目的、攜帶兇器竊盜之手段、品性
    、生活狀況、國中智識程度、所偷竊之財物業經被害人認領
    追回，及犯後坦承犯行態度尚佳等一切情狀，分別量處如主
    文所示之刑。末按共同正犯因相互間利用他人之行為，以遂
    行其犯意之實現，本於責任共同之原則，有關沒收部分，對
    於共犯間供犯罪所用之物，自均應為沒收之諭知，最高法院
    九十一年度臺上字第五五八三號、八十九年度臺上字第六九
    四六號判決可資參照。查扣案之鐵製之板手六支及鉗子一支
    等物，為被告丁○○所有供被告二人本案行竊所用之物，業
    據被告丁○○供明在卷，本於責任共同原則，爰依刑法第三
    十八條第一項第二款之規定一併宣告沒收。
據上論斷，應依刑事訴訟法第二百七十三條之一第一項、第二百
九十九條第一項前段，刑法第二十八條、第三百二十一條第一項
第三款、第四十七條第一項、第三十八條第一項第二款，判決如
主文。
本案經檢察官甲○到庭執行職務
中　　華　　民　　國　　96　　年　　5　　月　　16　　日
       　　　　　　　刑事第四庭  法  官  楊佳祥
以上正本證明與原本無異。
如不服本判決，應於收受送達後10日內向本院提出上訴書狀（應
附繕本）。
     　　　　　　　　　　　　　　書記官  陳世勳
中　　華　　民　　國　　96　　年　　5　　月　　16　　日
附錄本案論罪科刑法條全文：
刑法第三百二十一條：
犯竊盜罪而有左列情形之一者，處六月以上、五年以下有期徒刑
：
一、於夜間侵入住宅或有人居住之建築物、船艦或隱匿其內而犯
    之者。
二、毀越門扇、牆垣或其他安全設備而犯之者。
三、攜帶兇器而犯之者。
四、結夥三人以上而犯之者。
五、乘火災、水災或其他災害之際而犯之者。
六、在車站或埠頭而犯之者。
